臺灣臺中地方法院民事裁定　100年度訴字第285號
原　　　告　崑仲股份有限公司
法定代理人　張聰賢
訴訟代理人　張益隆律師
被　　　告　聚太有限公司
法定代理人　廖聚源
訴訟代理人　鄧雅玲
當事人間給付買賣價金事件，本院裁定如下：
    主    文
本件移送臺灣臺北地方法院。
      理    由
一、按對於私法人或其他得為訴訟當事人之團體之訴訟，由其主
    事務所或主營業所所在地之法院管轄；訴訟之全部或一部，
    法院認為無管轄權者，依原告聲請或依職權以裁定移送其管
    轄法院，民事訴訟法第2條第2項及第28條第1項分別定有明
    文。
二、本件被告為私法人，其營業所係在臺北市○○○路○段177號
    5樓之1，則依前引民事訴訟法第2條第2項規定，本件訴訟應
    由臺灣臺北地方法院管轄。原告雖主張：其係依據兩造所訂
    買賣契約約定，請求被告給付買賣價金，兩造訂約時，已以
    口頭約定：被告應以簽發支票寄至原告位於臺中市之營業所
    ，或直接匯款至原告設於臺中地區之銀行帳戶等方式，給付
    買賣價金，故兩造約定之價金債務履行地為臺中，依民事訴
    訟法第12條：「因契約涉訟者，如經當事人定有債務履行地
    ，得由該履行地之法院管轄」規定，及最高法院65年臺抗字
    第162號判例：「管轄權之有無，應依原告主張之事實，按
    諸法律關於管轄之規定而為認定，與其請求之是否成立無涉
    」意旨，本院就本件訴訟應有管轄權等語，並提出原告簽收
    被告所簽發支票之收據影本3紙為證。惟查，原告上述關於
    兩造曾約定被告買賣價金債務履行地在臺中之主張，為被告
    所否認，原告所提上述收據影本3紙，至多僅能證明其所稱
    ：被告曾簽發支票寄至原告位於臺中市之營業所，對原告給
    付買賣價金一節，確有其事，然依被告所陳：其均係在臺北
    付款給原告等語觀之，上述被告用以支付買賣價金之支票，
    應係被告自臺北寄出；至於原告另陳稱：兩造曾約定被告應
    以匯款至原告在臺中所開設帳戶之方式，支付買賣價金等語
    ，縱有其事，被告亦可在臺北完成匯款行為。由此足見，被
    告對原告所負給付買賣價金之債務，並無必在臺中履行之必
    要，是以原告前揭主張及舉證，並無從證明兩造就原告據以
    為本件訴訟請求依據之買賣契約，曾經約定被告之價金債務
    履行地在臺中。又原告引用之最高法院65年臺抗字第162號
    判例，其所涉個案之原告，係本於合會金契約書之約定，向
    臺灣臺北地方法院訴請被告償還合會金，且就其主張該法院
    因係兩造約定之契約履行地，故有管轄權一事，已於起訴時
    提出合會金契約書作為證明（參見卷附該判例全文），此與
    本件訴訟中，原告就其主張：本院係兩造約定之債務履行地
    所在法院，故有管轄權一事，業為被告所否認，且原告就此
    未能舉證以實其說者，情形有別，故該判例係針對與本件訴
    訟不同之案情而作成，於本件訴訟並無適用，原告援引該判
    例意旨，主張本院就本件訴訟有管轄權，並無可採。綜上，
    兩造對於原告訴請被告履行之買賣價金債務，既未約定其履
    行地在臺中，原告主張本院依民事訴訟法第12條規定，就本
    件訴訟有管轄權，顯係違誤。爰依職權將本件訴訟移送於有
    管轄權之臺灣臺北地方法院。
三、依首開法條裁定如主文。
中    華    民    國    100    年    3    月    14    日
                  民事第二庭    法  官  鍾啟煒
正本係照原本作成。
如不服本裁定應於送達後10日內向本院提出抗告狀，並繳納抗告
費新臺幣1000元。
中    華    民    國    100    年    3    月    14    日
                                書記官